---
title: "Comparison of Classification Methods: KNN vs. Decision Rules"
author: "Cauê Grassi"
format:
  html: 
    self-contained: true
---
## Objetivos

Comparar a eficiência dos métodos de comparação KNN vs Regras de Decisão


## Lendo o conjunto

Será usado a biblioteca `palmerpenguins`
```{r}
library(palmerpenguins)
penguinsData <- penguins
```


## Análise da estrutura dos dados
```{r}
str(penguinsData)
```


## Resumo Estatístico dos dados
```{r}
summary(penguinsData)
```

## Tratamento dos dados para remover os valores faltantes
```{r}
penguinsData <- na.omit(penguinsData)
```

## Dados Tratados
```{r}
summary(penguinsData)
```

## Divisão entre teste e treino dos dados e embaralhamento
```{r}
penguinsData <- penguinsData[sample(nrow(penguinsData)), ]

n <- round(0.8 * nrow(penguinsData))

treino <- penguinsData[1:n,]
teste <- penguinsData[-(1:n),]
```

## Gráfico de pontos comparando peso e tamanho do bico por espécies
```{r}
library(ggplot2)
ggplot(data = treino, mapping = aes(x = body_mass_g, y = flipper_length_mm, colour = species))+
  geom_point(alpha = 2)+
  theme_minimal()
```

## 1- Regras de Decisões
```{r}
pred_rules <- c()
for (j in 1:nrow(teste)) {
  if (teste$body_mass_g[j] < 3700) {
    pred_rules[j] <- "Adelie"
  } else if (teste$flipper_length_mm[j] < 200) {
    pred_rules[j] <- "Chinstrap"
  } else {
    pred_rules[j] <- "Gentoo"
  }
}
```

### Cálculo da acurácia das regras de decisões
```{r}
acc_rules <- mean(pred_rules == teste$species)
print(paste("Acurácia das Regras de Decisão: ", round(acc_rules * 100, 2), "%"))
```
## 2- K-Nearest Neightbors (KNN)
```{r}
if (!requireNamespace("class", quietly = TRUE)) {
  install.packages("class")
}

library(class)

train_data <- treino[, c("body_mass_g", "bill_length_mm", "flipper_length_mm")]
test_data <- teste[, c("body_mass_g", "bill_length_mm", "flipper_length_mm")]

train_labels <- treino$species

k <- 3

pred_knn <- knn(train = train_data, test = test_data, cl = train_labels, k = k)

acc_knn <- mean(pred_knn == teste$species)
print(paste("Acurácia do KNN: ", round(acc_knn * 100, 2), "%"))
```
## Conclusão
```{r}
print(paste("Acurácia das Regras de Decisão: ", round(acc_rules * 100, 2), "%"))

print(paste("Acurácia do KNN: ", round(acc_knn * 100, 2), "%"))
```
Após comparar os métodos de classificação KNN e Regras de Decisão usando o conjunto de dados `palmerpenguins`, observamos que o KNN apresentou maior acurácia devido à sua capacidade de considerar múltiplas variáveis para prever a espécie dos pinguins. No entanto, as Regras de Decisão, apesar de serem menos precisas, oferecem uma abordagem mais simples e interpretável. A escolha do método ideal depende do equilíbrio desejado entre precisão e interpretabilidade no contexto da aplicação.
